臺灣新北地方法院行政訴訟判決
111年度交字第111號
原      告  李冠軍
被      告  新北市政府交通事件裁決處
                    設新北市○○區○○路0段000號2樓
代  表  人  李忠台（處長）  住同上
訴訟代理人  黃曉妍律師
上列當事人間因交通裁決事件，原告不服被告中華民國111年2月
月8日新北裁催字第48-CR0000000號裁決，提起行政訴訟，本院
判決如下：
    主  文
一、原告之訴駁回。
二、訴訟費用新臺幣300元由原告負擔。
    事實及理由
壹、程序方面：查，原告不服被告所為道路交通管理處罰條例第
     8條的裁決而提起撤銷訴訟，依行政訴訟法第237條之1，應
    適用交通裁決事件訴訟程序。本件因卷證資料已經明確，本
    院依同法第237條之7規定，於是不經言詞辯論，直接裁判。
貳、實體方面：
一、爭訟概要：原告駕駛之車牌號碼0000-00號自用小客車（下
    稱系爭汽車），於民國（下同）110年11月29日14時39分許
    ，行經新北市永和區福和橋汽車道(010燈桿往臺北市)時，
    因有「行車速度超過規定之最高時速逾60公里至80公里以內
    （限速50公里，經測時速128公里，超速78公里）」之違規
    事實，經新北市政府警察局永和分局(下稱舉發機關)執勤員
    警以測速照相儀器測速拍照採證後，遂於110年12月8日填製
    新北市警交大字第CR0000000號舉發違反道路交通管理事件
    通知單（下稱舉發通知單）予以舉發車主，記載應到案日期
    為111年1月22日前，案件並於111年1月20日入案移送被告處
    理。車主嗣於111年1月21日向被告申請辦理歸責駕駛人予原
    告之手續，被告旋即通知原告並一併檢送舉發資料及更正新
    應到案日期為111年3月13日。原告嗣於111年2月8日向被告
    申請製開裁決書，被告為此乃依道路交通管理處罰條例第43
    條第1項第2款第5項（裁決書誤載為「第24條」）、第63條
    第1項（即第63條第1項第3款）等規定，以111年2月月8日新
    北裁催字第48-CR0000000號違反道路交通管理事件裁決書（
    下稱原處分）裁處原告罰鍰新臺幣（下同）8,000元，記違
    規點數3點，並應參加道路交通安全講習。原告不服原處分
    ，於是提起本件行政撤銷交通裁決訴訟。
二、原告起訴主張及聲明：
(一)原告主張要旨：
  1.原告至台北市交通事件裁決所陳述：110年11月29日下午因
    垃圾車來時，拿了垃圾袋與背包匆忙下樓倒垃圾，完後回到
    家要卻發現家中鑰匙沒帶到包裡，心中著急，因為瓦斯爐在
    燒開水，到了家附近的鎖店但卻沒有人。這時打電話給在上
    班的太太，確認她在公司而且有鑰匙，並同時告知她因為早
    上送她上班後回家把錀匙放桌上，其間偶有看到一串鑰匙卻
    以為是女兒上學粗心忘了帶而未予理會而錯過，但因前兩天
    瓦斯熱水器熱水管才發生爆裂，燒開水的事不敢告知，怕被
    責怪。
  2.台北市交通事件裁決所於12月30日回函(發文字號：新北警
    永交字第1104212935號)中稱「李君所陳，礙難採認」，裁
    罰鍰新台幣8,000元整，記違規點數3點及接受道路安全講習
    課程、身分證正本、印章、行照正本及號牌2面至本所裁罰
    吊扣牌照6個月。當人民有火災、重大事故傷害、分娩或警
    察有勤務皆因超速而免受罰，本人因一時粗心差點釀災（瓦
    斯外洩），而不是故意貪快，也無意在橋上傷害其他人。而
    只是想盡快拿到鑰匙，解除狀況。因平時只是接送太太上下
    班時才會用車，這罰單寄到車主原告太太的戶籍地在台北市
    。當她拿到罰單測速照片給原告時，原告也詫異在110年 11
    月29日下午14:39分時，原告怎會在福和橋上並被測速超速
    ，仔細回想才想到是那天去太太公司拿鑰匙，但是這時速12
    8KM確實不太敢相信！但是對於測速照片上有諸多疑點？也
    附上照片說明(1)永和警局函說明(2)現場測速照片製單舉發
    程序是否符合規定(3)道路交通管理處罰條列第7-2條第3項
    規定在違規地點前121公尺處設有「非固定式」測速照相警
    示牌。當我回想，當時我很心急，但是有開到時速128KM這
    麼快？平時送太太上下班也不見警察在福和橋上執勤，除了
    處理車禍事故外。於是原告依據警方提供的(1)永和分局警
    方舉發罰單放大影印本(2)舉發照片彩色影印本(3)永和福和
    橋往台北市方向機車騎士在1號燈桿至2號燈桿之間機慢車道
    照片(4)警方臨時設置非固定式測速照相警示牌(用兩條尼龍
    鬆緊帶綁在福和橋往台北市方向六號燈桿上）(5)工研院雷
    射測速儀檢定合格證書。說明：依據對警方提供上述資料進
    行採證，花了近兩個月時間在福和橋上拍了近1千多張照片
    並錄影⑴福和橋往台北市方向人行道上設有20支燈桿，從1號
    -20號每支燈桿間距50公尺，人行道長約1公里。永和警方罰
    單照片上拍攝距離145公尺(10號燈桿），警方函於違規地點
    121公尺處取得測速照片。警方於六號燈桿放置非固定式測
    速照相警示牌而在121公尺處亦即位於八號燈桿前方21公尺
    處，而非在10號燈桿處與罰單照片上不符並相差了79公尺。
    測速照片上距離為145公尺，如果照片為屬實也與警方所稱1
    21公尺相差了24公尺，也就是在6號燈桿前不到8號燈桿處為
    97公尺，不足100-300公尺處取得照片。只要天氣不下雨原
    告都會上福和橋拍照和錄影，但從未見警方人員在福和橋上
    執勤。測速照片上天氣很好，但是與警方稱位於6號燈桿前
    方121公尺處之地面與照片中的箭頭不符合，且照片拍攝位
    於高處道路正中央，呈現能看到對面來車車頂而中間分隔島
    成縱向排列，原告也舉起手機並超過兩米拍照，但是怎麼模
    擬警方拍攝都是側面，所以確定這拍攝角度位於路中央高於
    2米以上拍攝而非人為拍攝。警方所附照片影本(a)時間為11
    0年11月29日14:39分(b)機車騎士照片為110年11月29日14:2
    8分(d)非固定測速照相警示牌位於6號燈桿110年11月29日14
    :30分當天天氣良好，不見警察，卻能把照片輕易拿出正中
    央照片，表示有存檔與錄影功能，不同時間能列印出來(e)
    工硏院雷射測速儀檢定合格證書，警方提供這影印本上是美
    國LTI公司TRUCAMⅡ，但是證書與實際使用舉發照片是否為為
    同一種？依照照片拍攝角度發現在距離1號燈桿前方45公尺
    有一測速監視錄影機與監視器也符合拍攝角度與距離，此地
    點為福和橋往台北市成功路引道與林森路引道會合處設置一
    監視器與錄影測速相機(附照片)，但是在此處前方1-300公
    尺處皆未設置任何固定或非固定式測速照相警示牌。所以它
    是用錄影舉發然後製成之罰單與照片，警方利用科技以逸待
    勞獲取績效，這照片罰單製造出來是否合適、合法？實際上
    此燈桿設置測速錄影距1號燈桿為45公尺、距3號燈桿為145
    公尺、距6號燈桿為295公尺、距10號燈桿為495公尺，而非
    警方所稱121公尺處，也就是8號燈桿前方21公尺處。111年1
    月20日原告至土城台北地方法院準備提起交通行政訴訟，但
    因地方法院工作人員告知原告資料還缺交通裁決書後，原告
    電詢問台北市交通裁決所，被告知需要申請，上次收到的是
    「函」而非裁決書，然後原告即到台北市交通裁決所申辦，
    但是工作人員說只能辦車主(原告太太)的交通裁決書，原告
    本人的戶籍地在新北市，必須發文至永和警局，等他們再通
    知，其間告知我可至18號窗口看違規當天錄影，當原告到18
    號窗口說明來意時，18號工作人員詢問她主管，說明警方只
    提供測速照片，不提供錄像也不能翻拍。(f)網路上也有一
    張福和橋被舉發超速的騎士，照片中也是寫在10號燈桿處，
    但是到現場比對發現其實是在19號燈桿附近，而舉發的員警
    同為萬鎮儀先生，警方人員工作辛苦，但是為了績效而忽略
    其他，這對不懂法律的人民不知道該信誰？請警方提供110
    年11月29日14:39分的錄影帶檔案，便可知從何處拍攝、用
    何裝備、地點及時間、距離、速度是否為監視錄影。
　3.經過這幾個月的觀察分析比對，也問過一些專業人士和朋友
    討論，判斷認定這違規照片是後製的，也就是偽造距離、速
    度、位置時間，利用監視器錄像截圖製作成罰單，因照片上
    的疑點與永和警方所述之測速距離與位置、角度、時間出入
    甚大，應是利用監視器錄影截圖後輸入編號、姓名、時間、
    位置距離列印成照片罰單。⑴如果駕駛人在未設有超速照相
    警示牌的狀況下被舉發，這些產生的罰單是否合法？還是違
    法？利用路中央的燈桿上架設監視器可監看橋上行車狀況、
    事故掌控、違規等許多功能，但是依據法令規定舉發違規必
    須在前方100-300公尺處設置測速照相警示牌，但是此處並
    未設置，因而取締應屬無效，所以在福和橋上往台北方向6
    號燈桿上掛了測速照相警示牌。⑵特定對象針對超速無法舉
    證，因礙於法規，未設置測速警示牌而將能取得之前的行車
    影像錄影透過監視錄影查看發現該車號而做成違規紀錄舉發
    像是辦刑案的方式取締交通違規？舉例：某學校教官透過監
    視器發現有學生在校門口抽菸，因學校校規規定不准校内抽
    菸，但是教官執行校規嫉惡如仇，便將校門口錄影的影像作
    成校内抽菸照片，予以記過處分實際上是在校外。⑶成功路
    引道上福和橋上坡有彎要注意左方來車，在監視器145公尺
    截圖之照片無法開到128km時速，有可能是從台北市往永和
    福和橋時超速，警方為了舉發而把回程製作成往台北市之去
    程，只有錄影的時間14:39分的截圖，其餘的10號燈桿、6號
    燈桿(設有測速警示牌)前方121公尺等於是8號桿前方21公尺
    ，地上的箭頭、對向來車車頂，我也利用行車紀錄器上的截
    圖模擬路中央燈桿上的監視錄像，確定是人員無法在路中央
    站立拍攝的。更確定為監視器錄像截圖，只是車上的高度不
    及監視器無法拍到對方來車車頂。，以上是原告提供淺見供
    參考，願庭上明察。
　4.111年3月19日上午到永和秀朗郵局取掛號信是北市交通裁決
    所的函(發文號：北市裁申字第1113034856號），原告補充
    說明：
 (1)上次所陳述之福和橋燈桿的間距，因為不像警方有測量工具
    裝備，測量為50公尺。今實際測量用5公尺測量尺測量：監
    視錄影機距1燈桿距為23.8公尺、1號燈桿距2號燈桿為29.82
    公尺、2號燈桿距3號燈桿為30.49公尺、3號燈桿距4號燈桿
    為29.8公尺、4號燈桿距5號燈桿為29.7公尺、5號燈桿距6號
    燈桿為25.99公尺、6號燈桿距7號燈桿為30.33公尺、7號燈
    桿距8號燈桿為30.1公尺、8號燈桿距9號燈桿為29.35公尺、
    9號燈桿距10號燈桿為30.81公尺、10號燈桿距11號燈桿為29
    .55公尺，永和警萬員稱取締拍照點為121公尺，也就是從6
    號燈桿至10號燈桿為121公尺，但是121公尺處是燈桿並沒有
    照片中車輛所在右後方地上的箭頭，實際現場有箭頭處距10
    號燈桿為22.8公尺，加上虛線1格為5.8公尺，其實際有箭頭
    的地方為121公尺+22.8公尺+5.8公尺=149.6公尺處。
 (2)永和警員萬鎮儀職務報告稱110年11月29日依分隊規劃執行1
    4至16時防制危險駕車測速勤務，手持雷射速器之方式於福
    和橋人行道執行勤務，但是並沒說明在何處拍攝?只說在當
    天14:39分在10號燈桿往台北方向，萬員舉發的罰單測距為1
    45公尺，而6號燈桿至10號燈桿間距為121公尺，也就是說應
    在5號燈桿後2公尺拍攝，所以到底是在5號燈桿或是6號燈桿
    處拍攝？原告個人主張原告因資源能力屬弱勢，蒐證都是自
    己摸索，不如北市交通裁決所與永和分局警方，如果能提供
    萬員在110年11月29日14:39分48秒時在福和橋上拿著雷射測
    速器值勤舉證拍攝畫面，原告亦相信照片不是偽照的，原告
    也支持他所說此風不可長，建請嚴逞以敬效尤，反之亦然。
    當天天氣良好，在橋上取締如果是145公尺是沒有遮掩，其
    實沒有見過員警在橋上取締值勤，收到發單後幾乎每天都會
    到福和橋上，也有在14:00-16:00去過，從也未見員警在橋
    上執勤。警方提供的雷射測速儀檢定合格證書並不能證明是
    所使用的手持雷射測速儀。請公正第三方檢視監視錄影帶(
    如交通大學)超速是不對的，如果警方的舉證是合法無變造
    ，原告完全沒意見，但是如不能提供當天監視錄影帶影像(
    至今警方不願公開錄影紀錄)，原告認為是有問題。
　5.台北市交通事件裁決所提供的證8(新北市永和分局的二張監
    視器畫面)，皆無法看到萬鎮儀警員所稱在14-16時執行防制
    危險駕車測速勤務橋上手持雷射測速器執勤的影像，如果能
    提供監視器在14時39分畫面則更看得清楚。此任務可能上級
    或同事皆應清楚是在福和橋上於14-16時值勤，亦或是在辦
    公室監看錄影監視器值勤。
  6.111年收到新北市交通事件裁決處之答辯狀由訴訟代理人黄
    曉妍律師聲明閱完答辯方知聲明後提出一些看法與說明：
 (1)此次辯方採用黑白圖片與先前永和分局提供的彩色圖片明顯
    的差異、清晰與辨識度，應是刻意。
 (2)永和分局所稱萬鎮儀警員用手持雷射測速儀測得違規，現在
    用非固定式科學儀器測得違規，應是模糊焦點，較接近監視
    器測速科技。
 (3)陳述單有在台北市交通裁決所填過資料上都給過永和分局也
    都已陳列了。被告方並未說明拍照測距距離與舉證距離之差
    異。依照萬鎮儀警員職務報告，職於110年11月29日依分隊
    規劃執行14-16時防制危險駕車測速勤務於14時39分在新北
    永和區福和橋汽道<10燈焊往台北市>測的速度為128公里。
    本次測速警52牌面<006燈桿>至該車輛違規取照為121公尺<1
    0號燈桿>陳附滾輪照片一張。所以萬員說明是從警「52」牌
    面<006號燈桿>往台北市，取照於121公尺<10號燈焊〉無誤，
    然後原告所提出的照片橋面上有箭頭的部分，被答辯方所稱
    萬員手持雷射槍站於007至008燈桿執行雷射手持測速器010
    至011燈桿為主。當萬鎮儀警員手持美國LTI廠商TRUCAMⅡ重
    約1.5公斤執勤時，發現一輛時速128公里的車經過007~008
    燈焊邊立刻瞄準擊發於10號燈桿121公尺處，如說車速如此
    快經過，距離60多尺能將罰單上的測距成145公尺，所以新
    的答辯就是模糊焦點把原先的6燈桿隨意更改為7-8燈桿，因
    為原告所提供的數張橋上有箭頭的圖片中有11號燈桿最符合
    永和分局所稱於10燈桿舉發，警方所提供證據為10號燈桿(1
    21公尺)，而答辯方所稱測速器10-11號燈桿為主，因此應與
    答辯方所言11號燈桿無關。
 (4)謝謝答辯方所稱警員依法執行勤務之公務員，與原告素無怨
    懟因無甘冒成立公務員偽造或變造文書罪或偽證罪，所以公
    務人員不該也不會犯法，犯法的應該是駕駛人。
 (5)答辯方稱原告考有合法駕照不應違規，反之永和分局警員也
    都有合法執照也應不該違法。但原告沒權力要求警方被判，
    也說過只要公平判決然後撤銷罰單如此而已。
 (6)永和分局職務萬鎮儀警員報告永和分局轄永和區福和橋於與
    永福橋二穚，所以橋上的雷達測速監視器與廣角監視器皆為
    永和分局所轄管，萬員勤務報告是在110年11月29日14:00-1
    6:00在福和橋往台北方向手執雷射槍測速執行勤務，當天所
    提供14:28分照片上有機車騎士為箭頭(001號燈桿)與前方有
    黃色牌為(002號燈桿)，辯方稱此照片是值行勤務前所拍攝
    ，然後於14:30在警『52』牌面(6燈桿)拍攝，兩張照片時間差
    2分鐘，兩者距離相差145.8公尺，這兩張照片是何種工具拍
    攝?辯方稱當天天氣良好，無遮蔽，也是原告質疑永和分局
    之前所提供彩色照片中無萬鎮儀警員的執行影像，所以辯方
    稱這照片為勤前所拍的，照片上執行前拍攝時間與萬員執行
    勤務14:00~16:00開始的時間不相符。
 (7)從永和成功路引道上福和橋有75度的右彎，到警員所稱121
    公里尺無法達到時速128公里，我的車已十年，既無改裝亦
    非超跑，不能在往台北市之方向路段達到，而且左方林森路
    引道上福和橋往台北市方向也有來車，為了安全，雙方彼此
    都會減速注意避免碰撞，絕非萬員所稱罔顧他人生命安全，
    原因先前已做說明不在表述，福和橋往台北段限速60公里，
    永和段限速50公里，台北段設有一固定式照相機(虛的)，往
    永和沒有設測速照相機，只有一號燈桿前有一監視雷達與一
    廣角彩色監視器。事實只有一個，大家心裡都知道如果有需
    要，原告願意與永和分局萬姓員警與主管接受進行測謊。永
    和分局對於最能證明還原事實真相的110年11月29日當天的
    錄影監視影像決口不提，也不說明，因為是永和分局提出告
    發填表人是萬鎮儀警員，永和分局主管應看過當日影像難道
    會不知真假，不願或不敢公開原告所提出當天監視器影像的
    真相。如果影像被刪除是可以用科技還原影像。針對辯方所
    問，警方跟原告沒有仇也不會害原告，也讓原告想不透，以
    前看新聞有一種叫對價關係，對方有無因此獲得好處，升官
    發財、績效獎金、記功嘉獎或因此升遷？原告的訴求不要對
    警方開罰，只要撤銷罰單就好，原告認為無人可以凌駕於法
    律之上，原告也相信公正公平的判決。
(二)聲明：撤銷原處分。
三、被告答辯及聲明：
(一)被告答辯要旨：
  1.經查原舉發單位所提供之現場照片，系爭路段確實設有警52
    標牌，該標牌並無斑駁致辨識不清之情狀，且設置位置無任
    何障礙物遮蔽之，行經此路段駕駛人均得明顯看見此標牌；
    又參酌警職務報告及勤務分配表內容，員警當時正執行14至
    16時防制危險駕車測速勤務，以手持非固定式雷射測速器站
    於福和橋007至008燈桿間(永和往北市方向)執行測速，而雷
    達測速器及手持式測速器拍攝區間以010至011燈桿間為主，
    經員警實地測量後得該警告標牌之設置地點至系爭汽車違規
    取照點間距離約121公尺，故該系爭警告標牌之設置符合處
    罰條例第7之2條之規定，應無疑義；另原告駕駛時速係由合
    格檢驗之測速儀器所測得，行為時測得之時速為128公里，
    顯逾系爭路段限速50公里之規定，違規事實明確，依法舉發
    並無違誤，隨卷檢附測速照相儀器之合格審驗儀器之證明書
    ，供 鈞院作為審查之依據。
  2.原告固稱採證照片係偽造，然警員乃屬依法執行職務之公務
    員，其與原告間素無怨懟，應無甘冒成立公務員偽造或變造
    文書罪或偽證罪之風險而提供非系爭當日之採證照片，故原
    舉發單位所提供之採證照片應已足證確有上述違規事實。
  3.再者，原告既為合法考有駕駛執照之合格汽車駕駛人，有汽
    車車籍查詢資料及駕駛人基本資料為憑，其對上述規定應知
    之甚詳，並應確實遵守，是原告前揭所述，無非單方所執之
    詞，委無足取。綜上所述，被告依法裁處，應無違誤。原告
    之訴為無理由。
(二)聲明：原告之訴駁回。
四、爭點：
(一)被告認原告駕駛系爭汽車，於110年11月29日14時39分許，
    行經新北市永和區福和橋汽車道(010燈桿往臺北市)時，有
    「行車速度超過規定之最高時速60公里（限速50公里，經測
    時速128公里，超速78公里）」之違規事實，以原處分裁罰
    原告，是否合法有據？
(二)原告主張舉發員警當時並未在測速照相攝影前方100公尺至3
    0公尺處，設置非固定式照相警示牌，而是在6號燈桿處放置
    測速照相警示牌，並以本件測速超速違規地點應是在8號燈
    桿的前方97公尺處，且其事後前往現場實際拍攝地點，亦無
    法模擬拍攝出員警之採證照片，因認該採證照片應是員警以
    監視器錄影機採證後截圖製作等情，是否有理可採？
五、本院之判斷：
(一)前提事實：原告駕駛系爭汽車，於110年11月29日14時39分
    許，行經新北市永和區福和橋汽車道(010燈桿往臺北市)時
    ，因有「行車速度超過規定之最高時速60公里（限速50公里
    ，經測時速128公里，超速78公里）」之違規事實，經舉發
    機關執勤員警以測速照相儀器測速拍照採證後，遂於110年1
    2月8日製單舉發，記載應到案日期為111年1月22日前，案件
    並於111年1月20日入案移送被告處理。車主嗣於111年1月21
    日向被告申請辦理歸責駕駛人予原告之手續，被告旋即通知
    原告並一併檢送舉發資料及更正新應到案日期為111年3月13
    日。原告嗣於111年2月8日向被告申請製開裁決書，被告為
    此乃依道路交通管理處罰條例第43條第1項第2款第5項（裁
    決書誤載為「第24條」）、第63條第1項（即第63條第1項第
    3款）等規定，以原處分裁處原告罰鍰8,000元，記違規點數
    3點，並應參加道路交通安全講習等情，此有本案舉發通知
    單、採證照片、違規查詢報表、申請書及違反道路交通管理
    事件歸責駕駛人通知書、原處分書、舉發機關勤務分配表、
    舉發員警職務報告與照片及說明、財團法人工業技術研究院
    110年8月12日雷射測速儀檢定合格證書、駕駛人基本資料及
    系爭汽車車籍查詢等附卷可稽（見本院卷第239頁下方、第2
    39頁上方、第243頁、第247頁至第251頁、第259頁、第267
    頁、第269頁第270頁及第271頁至第277頁、第281頁、第283
    頁及第285頁），核可採認為真實。
(二)被告認原告駕駛系爭汽車，於110年11月29日14時39分許，
    行經新北市永和區福和橋汽車道(010燈桿往臺北市)時，有
    「行車速度超過規定之最高時速60公里（限速50公里，經測
    時速128公里，超速78公里）」之違規事實，以原處分裁罰
    原告，乃屬合法有據。
  1.應適用之法令：
 (1)按「行車速度，依速限標誌或標線之規定」、「汽車駕駛人
    ，駕駛汽車有下列情形之一者，處新臺幣六千元以上二萬四
    千元以下罰鍰，並當場禁止其駕駛：二、行車速度，超過規
    定之最高時速六十公里。」、「汽車駕駛人有第一項或前項
    行為者，並吊扣該汽車牌照六個月；經受吊扣牌照之汽車再
    次提供為違反第一項第一款、第三款、第四款或前項行為者
    ，沒入該汽車。」、「汽車駕駛人違反第一項、第三項規定
    者，應接受道路交通安全講習。」、「汽車駕駛人有下列各
    款所列條款之一者，除依原條款處罰鍰外，並予記點：三、
    有第四十三條、第五十三條或第五十三條之一情形之一者，
    各記違規點數三點。」，道路交通安全規則第93條第1項、
    道路交通管理處罰條例第43條第1項第2款、第43條第4項、
    第5項前段及第63條第1項第3款分別有明文規定。
 (2)次按違反道路交通管理事件統一裁罰基準及處理細則第 1條
    規定：「本細則依道路交通管理處罰條例第92條第 4項規定
    訂定之」、第2條第1項規定：「處理違反道路交通管理事件
    之程序及統一裁罰基準依本細則之規定辦理。前項統一裁罰
    基準，如附件違反道路交通管理事件統一裁罰基準表。」，
    核上開統一裁罰基準及處理細則之規定，就其立法目的及功
    能，乃為防止處罰機關枉縱或偏頗，依道路交通管理處罰條
    例第92條第 4項所授權交通部會同內政部訂定「違反道路交
    通管理事件統一裁罰基準及處理細則」及其附件「違反道路
    交通管理事件統一裁罰基準表」，用以維持裁罰之統一性與
    全國因違反道路交通管理事件受處罰民眾之公平，不因裁決
    人員不同，而生偏頗，寓有避免各監理機關於相同事件恣意
    為不同裁罰之功能，並非法所不許，於憲法上保障人民財產
    權之意旨並無牴觸(此並有改制前之司法院大法官會議釋字
    第511號解釋意旨理由足資參照），並無違反法律保留原則
    。再依本件違規行為時之違反道路交通管理事件統一裁罰基
    準表記載，機車或小型車違反道路交通管理處罰條例第43條
    第1項第2款規定，行車速度超過規定之最高時速逾60公里至
    80公里以內，於期限內繳納或到案聽候裁決者，處罰鍰8,00
    0元。核此規定，既係基於母法之授權而為訂定，且就違反
    道路交通管理事件統一裁罰基準及處理細則附件所示統一裁
    罰基準表中有關道路交通管理處罰條例第43條第 1項第2款
    之裁罰基準內容（基準表除就其是否於期限內繳納或到案聽
    候裁決為裁量因素外，並就其不同違規車種及超過最高時速
    之程度，就其可能衍生危害交通安全之輕重不同，區分機車
    或小型車、大型車、載運危險物品車輛等不同罰鍰標準，其
    衍生交通秩序危害，既不相同，分別處以不同之罰鍰，符合
    相同事件相同處理，不同事件不同處理之平等原則。），並
    未牴觸母法，是被告自得依此基準而為裁罰。
　2.經查，本件舉發員警於110年11月23日依分隊規劃執行14至1
    6時防制危險駕車測速勤務，舉發機關所轄福和橋與永福橋
    對外聯絡橋樑為交通大隊統計易肇事超車路段，責由分局執
    行移動式射速照相以利降低交通事故，故於14時39分在新北
    市永和區福和橋汽車道（010燈桿往臺北市）處往臺北市方
    向，經手持雷射測速器測得0000-00自小客車超速，測得速
    度為128公里，車牌號碼0000-00自小客車超速行為事實明確
    ，依規定返隊後逕行舉發等情，此業據被告提出舉發機關勤
    務分配表（見本院卷第267頁），並經有舉發員警職務報告
    與所提照片與說明記載綦詳案在案（見本院卷第269頁第270
    頁及第271頁至第277頁），復觀諸本院卷第239頁上方所附
    本案之採證照片所示，在該照片之上方處所顯示：「檔案序
    號：7340、日期：11/29/2021、時間：14:39:48、手動：速
    度、地點：新北市永和區福和橋汽車道（010燈桿往臺北市
    ）、……速限：50km/h（DEP車尾）、測距：145公尺、………序
    號：TC007113、合格證號：J0GB0000000」等情，亦與財團
    法人工業技術研究院110年8月12日雷射測速儀檢定合格證書
    （見本院卷第281頁）所記載相符，且該雷射測速儀係由經
    濟部標準檢驗局委託財團法人工業技術研究院於110年8月12
    日檢定合格，有效期限至111年8月31日止，從而，本件違規
    事實發生時點為110年11月29日係在有效期限之內並未逾期
    ，另經濟部標準檢驗局就上開委託財團法人工業技術研究院
    所為國家標準制定及檢驗之機構，其檢驗後發給之證書自有
    相當之公信力，是本件據以採證之雷射測速儀之準確度堪值
    信賴，應無誤判原告車輛行車速度之可能。據此，被告認原
    告駕駛系爭汽車，於110年11月29日14時39分許，行經新北
    市永和區福和橋汽車道(010燈桿往臺北市)時，有「行車速
    度超過規定之最高時速60公里（限速50公里，經測時速128
    公里，超速78公里）」之違規事實無誤，被告據此以原處分
    裁罰原告，乃屬合法有據。
(三)原告主張舉發員警當時並未在測速照相攝影前方100公尺至3
    0公尺處，設置非固定式照相警示牌，而是在6號燈桿處放置
    測速照相警示牌，並以本件測速超速違規地點應是在8號燈
    桿的前方97公尺處，且其事後前往現場實際拍攝地點，亦無
    法模擬拍攝出員警之採證照片，因認該採證照片應是員警以
    監視器錄影機採證後截圖製作等情，均屬無理不可採。
　1.經查，就原告陳稱舉發員警當時並未在測速照相攝影前方10
    0公尺至300公尺處，設置非固定式照相警示牌，而是在6號
    燈桿處放置測速照相警示牌等情，主張本件舉發程序不合法
    乙節。惟此，據舉發員警職務報告所陳（見本院卷第269頁
    頁）：「………職於本次執行測速照相為非固定式偵測均依道
    路交通管理處罰條例第7-2條規定於100至300公尺前設立警
    【52】牌面，本次測速警【52】牌面〈006燈桿〉至該車輛違
    規取照點為121公尺〈010燈桿〉【陳附滾輪照片1張】，未超
    過法定之300尺係屬合法取締範圍………」，係而由員警以手持
    雷射槍，站於7至8號燈桿間執行，手持式測速器拍攝區間以
    10至11燈桿間為主（見本院卷第273頁之照片與說明），可
    知舉發員警以非固定式手持雷射測速照相儀器測得系爭汽車
    超速之違規地點，係在警【52】牌面之測速取締標誌前方12
    1公尺之〈010號燈桿〉處，而警【52】牌面之測速取締標誌則
    是設置在〈006燈桿〉處。並參酌員警在舉發違規現場以測距
    滾輪測量從〈006燈桿〉到〈010號燈桿〉之距離，此即係測量設
    立在〈006燈桿〉之測速取締標誌與員警測速採證得系爭汽車
    在〈010號燈桿〉超速之違規點地，兩者相距121公尺，此並有
    測距滾輪照片乙幀為憑（見本院卷第275頁之照片與說明）
    。準此足證，本件測速取締標誌之設置，已符合道路交通管
    理處罰條例第7條之2第3項所定之100公尺至300公尺前之設
    置距離。
　2.至於原告雖於起訴狀內陳稱本件舉發員警實際上拍攝地點為
    〈001號燈桿〉後45公尺處，即係在〈006燈桿〉設置之測速取締
    標誌之前，但不論舉發員警係在何處執行測速違規取締勤務
    ，然觀諸本院卷第239頁上方及第279頁所附本案系爭汽車遭
    違規超速之採證照片上方與下方之文字記載，其所測得本件
    系爭汽車之違規超速地點均是在新北市○○區○○○○○道00號燈
    桿處往臺北市之方向，而參酌前揭測速取締標誌現場照片係
    設立在〈006燈桿〉之位置，而此位置之地點距離原告所駕駛
    之系爭汽車遭測速拍照違規地點即福和橋汽車道10號燈桿處
    ，兩者相距121公尺，亦業經舉發員警前往現場所量測，詳
    如前述，復有測距滾輪照片乙幀為憑。則衡諸一般員警執行
    測速違規取締勤務時，倘若是使用手持式雷射測速儀器，均
    會事前將拍攝車輛超速之違規地點輸入儀器中，而本件舉發
    員警受有警方專業職業訓練，對於其執行本件測速採證業務
    ，當不可能輸入錯誤之地點，更遑論在測速取締標誌之前為
    本件測速違規地點。是以，原告上開主張，即乏證據為採。
    　
　3.次查，原告雖再陳稱本件拍攝超速違規地點應是在8號燈桿
    的前方97公尺處，並且提出其前往現場拍攝之現場照片為證
    (見本院卷第87頁)。然本院觀諸原告於111年3月22日所提出
    之行政陳報狀所檢送之福和橋上之10號燈桿之現場照片所示
    (見本院卷第205頁)，清楚可見在該10號燈桿左側之福和橋
    面之汽車道之地面上除有各該車道所指示前往之地點標字外
    亦有白色之指示箭頭標線，此核與本院卷第239頁上方之採
    證照片內，亦可見該系爭汽車下方之車道上亦有白色之指示
    箭頭等情相符，反觀原告所提出之本院卷第87頁之8號燈桿
    前方97公尺之現場照片中，該處之汽車道上均未見有任何白
    色之指示箭頭，如此，原告主張本件測速之超速違規地點應
    是在8號燈桿的前方97公尺處，已屬難採。
　4.此外，原告雖又主張其事後前往現場實際拍攝地點，亦無法
    模擬拍攝出員警之採證照片，因此該採證照片應是員警以監
    視器錄影機採證後截圖製作等情。然而，縱使原告事後前往
    現場勘查實際舉發拍攝地點並且拿照相器模擬員警之採證照
    片，但是，原告所使用之拍攝儀器，顯與舉發員警所使用之
    雷射測速儀器並不相同，自然無法完全模擬出舉發員警所拍
    攝出之採證照片，更何況兩人之身高、臂手又完全不同，又
    如何能以原告無法模擬出員警所拍攝之照片乙節，況本院再
    觀諸本案彩色測速採證照片（見本院卷第239頁上方）其照
    片顯示型態、色澤與拍攝角度及該採證照片中系爭車輛車尾
    亦確實顯現有該雷射速測速儀顯示之十字光點（此十字光點
    符號，乃測速器針對單一車輛進行鎖定測速，測速槍上有一
    瞄準鏡，測速時係以瞄準鏡之雷射光點，對準單一受測車輛
    進行測速，不論該車行駛何車道，以測速槍瞄準所測之車，
    即可測得車速，測得之速度及測距值，立即顯示於面板上，
    不受其他車輛干擾，此為本院辦理相類事件職務上所知悉之
    事）加以鎖定車輛測速等情，上開測速採證照片顯與監視器
    錄影畫面截取之照片有別，為此，原告遽論員警是以監視器
    錄影機來採證後截圖製作，亦難採憑。
(四)本件判決基礎事證已臻明確，兩造其餘攻擊防禦方法及訴訟
    資料，經本院審核後或與本案爭點無涉，或對於本件判決結
    果不生影響，爰無庸一一再加論述，爰併敘明。
(五)本件第一審裁判費新臺幣300元，應由敗訴之原告負擔，所
    以確定如主文第2項所示。
六、結論：原處分並無違誤，原告訴請撤銷為無理由，應予駁回
          。
中　　華　　民　　國　　111 　年　　5 　　月　　9 　　日
                  行政訴訟庭  法  官  楊志勇
上為正本係照原本作成。
如不服本判決，應於判決送達後20日內，向本院提出上訴狀，上
訴狀並應記載上訴理由，表明關於原判決所違背之法令及其具體
內容或依訴訟資料可認為原判決有違背法令之具體事實，並繳納
上訴費新臺幣750元。 其未表明上訴理由者，應於提出上訴後20
日內向本院補提理由書（上訴狀及上訴理由書均須按他造人數附
繕本），如逾期未提出上訴理由書者，本院毋庸再命補正，由本
院逕以裁定駁回上訴。
                              書記官  林楷勳
中　　華　　民　　國　　111 　年　　5 　　月　　9 　　日